【裁判字號】    97,訴,2428
【裁判日期】    980306
【裁判案由】    搶奪等
【裁判全文】
臺灣臺北地方法院刑事判決              97年度訴字第2428號
公  訴  人  臺灣臺北地方法院檢察署檢察官
被      告  乙○○
                    （現於臺灣臺北監獄執行中）
上列被告因搶奪等案件，經檢察官提起公訴（97年度偵字第2584
7號、97年度偵緝字第2511、2512 號），嗣被告於準備程序進行
中就被訴事實為有罪之陳述，由本院裁定以簡式審判程序審理，
判決如下：
    主  文
乙○○收受贓物，累犯，處有期徒刑肆月；又竊盜，累犯，處有
期徒刑陸月；又意圖為自己不法之所有，而搶奪他人之動產，累
犯，處有期徒刑拾月；應執行有期徒刑壹年陸月。
    事  實
一、乙○○於民國91年、92年間因違反毒品危害防制條例案件，
    經法院分別判處有期徒刑10月、8月、6月，並定其應執行刑
    為有期徒刑1 年10月確定，於93年11月17日縮短刑期假釋出
    監，假釋中付保護管束，於94年3月1日保護管束期滿假釋未
    經撤銷，其未執行之刑，以已執行論。復於94年至96年間，
    先因違反毒品危害防制條例案件，經最高法院以95年度臺上
    字第2437號判決判處有期徒刑1年2月確定（下稱甲案）；再
    因違反毒品危害防制條例案件，經本院以95年度訴字第1535
    號判決判處有期徒刑8 月，嗣經臺灣高等法院以95年度上訴
    字第4537號判決駁回上訴確定（下稱乙案）；另因竊盜案件
    ，分別經本院以96年度簡字第442號判決、96年度易字第661
    號判決各判處有期徒刑5月、4月確定（下稱丙、丁案）；復
    因違反毒品危害防制條例案件，經臺灣高等法院以96年度上
    訴字第2653號判決判處有期徒刑1年，減為有期徒刑6月確定
    （下稱戊案）；上開乙、丙、丁、戊四案復經臺灣高等法院
    以96年度聲字第2256號裁定減刑並定應執行刑為有期徒刑1
    年，與甲案接續執行後，於97年5月6日縮短刑期假釋出監，
    假釋中付保護管束，於97年5 月28日保護管束期滿假釋未經
    撤銷，其未執行之刑，以已執行論。
二、乙○○猶不知悔改，明知真實姓名、年籍不詳，自稱「張雅
    倫」之成年男子於97年7 月17日某時間，在臺北市○○○路
    忠孝捷運站外所交付之典當人為方宗禮當票1 紙，及典當人
    陳玉鳳之當票2紙俱屬來源不明之贓物（上開3紙當票係於97
    年7月17日上午9 時30分許，在臺北市中山區○○○路○段92
    號馬偕紀念醫院【下稱馬偕醫院】9樓930A病房內遭竊），
    竟仍予收受後，於同日下午2 時30分許，夥同真實姓名、年
    籍不詳之成年男子，共同持上開方宗禮之當票，至臺北縣板
    橋市○○路○段105號旭泰當舖，以新臺幣（下同）28,000元
    贖回方宗禮典當之黃金手鍊2條、金項鍊1條；再於97年7 月
    21日下午2 時40分許，委由莊政憲（所涉贓物罪嫌業經檢察
    官不起訴處分確定，所涉詐欺罪嫌另由檢察官偵辦）出資28
    ,000 元，共同持上開陳玉鳳之當票2紙，至旭泰當舖欲贖回
    陳玉鳳典當之金項鍊2 條，惟因該當舖店長吳旭凱已受陳玉
    鳳告知而有所警覺，報警處理而查獲上情。
三、乙○○又基於意圖為自己不法所有之犯意，於97年8 月14日
    上午5 時40分許，在馬偕醫院3樓329號病房內，趁在該病房
    內照顧父親之甲○○熟睡而疏於注意之際，徒手竊取甲○○
    所有之SONY牌筆記型電腦1 臺，得手後旋即逃逸，並將該電
    腦變賣，得款花用殆盡。
四、乙○○另基於意圖為自己不法所有之犯意，於97年9月8日下
    午4 時20分許，在臺北市大安區○○○路○段176號尼斯堡銀
    樓內，向該銀樓負責人丙○○佯稱欲購買金元寶，待丙○○
    取出各重1兩及2兩之金元寶2 只供乙○○挑選時，乙○○即
    趁其不備之際，徒手搶奪上開金元寶2 只，得手後旋即逃逸
    無蹤，並將行搶得來之金元寶持往臺北縣中、永和之不詳銀
    樓變賣68,000元，得款花用殆盡。嗣警調閱尼斯堡銀樓周邊
    監視器後鎖定乙○○涉案，而於同年11月15日上午9 時許，
    因乙○○另案通緝遭警緝獲，循線查悉上情。
五、案經臺北市政府警察局中山分局報請臺灣板橋地方法院檢察
    署檢察官呈請臺灣高等法院檢察署檢察長令轉臺灣臺北地方
    法院檢察官檢察官偵查起訴暨臺北市政府警察局大安分局、
    中山分局報請臺灣臺北地方法院檢察官檢察官偵查起訴。
    理  由
一、本案被告乙○○所犯為死刑、無期徒刑、最輕本刑為3 年以
    上有期徒刑以外之罪，被告於準備程序中就被訴事實為有罪
    之陳述，經法官告知簡式審判程序之旨，並聽取公訴人、被
    告之意見後，本院認為適宜進行簡式審判程序，而依刑事訴
    訟法第273條之1第1項規定，裁定改用簡式審判程序。
二、上開犯罪事實，業據被告迭次於偵查、本院準備程序及審理
    中坦承不諱，核與證人即被害人陳玉鳳於警詢及偵查，被害
    人甲○○、丙○○於警詢中證述情節大致相符，並經證人吳
    旭凱於警詢及偵查中證述綦詳，此外，並有贓物認領保管單
    1 紙、監視器翻拍照片15幀在卷可佐，足認被告任意性自白
    核與事實相符，本案事證明確，被告犯行堪予認定。
三、核被告犯罪事實第2項所為，係犯刑法第349條第1 項收受贓
    物罪、犯罪事實第3項所為，係犯刑法第320條第1 項竊盜罪
    、犯罪事實第4項所為，則係犯刑法第325條第1 項之搶奪罪
    。其所犯前開3 罪間，犯意各別，罪名互殊，應分論併罰。
    又被告有如犯罪事實第1 項所載之犯罪科刑及執行紀錄，有
    臺灣高等法院被告前案紀錄表在卷可參，其於受有期徒刑之
    執行完畢後，5 年內故意再犯本案均有期徒刑以上之罪，均
    為累犯，應依刑法第47條第1 項規定，分別加重其刑。爰審
    酌被告甫經有期徒刑執行完畢，不知悔改，因缺錢花用，竟
    以收受贓物、竊取筆記型電腦、搶奪銀樓之方式取財，手段
    惡劣，危害社會治安非輕，惟念被告犯罪後，坦承犯行，犯
    後態度尚可，及檢察官求刑7月、8月、1年2月，應執行刑2
    年2 月過重等一切情狀，分別量處如主文所示之刑，並定其
    應執行刑。
據上論斷，應依刑事訴訟法第273條之1第1項、第299條第1項前
段，刑法第320條第1項、第325條第1項、第349條第1項、第47條
第1項、第51條第5款，刑法施行法第1條之1，判決如主文。
本案經檢察申心蓓到庭執行職務。
中    華    民    國    98    年    3     月    6     日
                  刑事第十三庭  法  官  陳君鳳
以上正本證明與原本無異。
如不服本判決應於收受送達後10日內向本院提出上訴書狀，並應
敘述具體理由；其未敘述上訴理由者，應於上訴期間屆滿後20日
內向本院補提理由書（均須按他造當事人之人數附繕）「切勿逕
送上級法院」。
                                書記官  楊湘雯
中    華    民    國    98    年    3     月    9     日
附錄本案所犯法條全文：
刑法第320條
意圖為自己或第三人不法之所有，而竊取他人之動產者，為竊盜
罪，處5年以下有期徒刑、拘役或5百元以下罰金。
意圖為自己或第三人不法之利益，而竊佔他人之不動產者，依前
項之規定處斷。
前2項之未遂犯罰之。
刑法第325條
意圖為自己或第三人不法之所有，而搶奪他人之動產者，處6 月
以上5年以下有期徒刑。
因而致人於死者，處無期徒刑或7年以上有期徒刑，致重傷者，
處3年以上10年以下有期徒刑。
第1項之未遂犯罰之。
刑法第349條
收受贓物者，處3年以下有期徒刑、拘役或500元以下罰金。
搬運、寄藏、故買贓物或為牙保者，處5年以下有期徒刑、拘役
或科或併科1,000元以下罰金。
因贓物變得之財物，以贓物論。


司法院資訊處製作；財團法人民間司法改革基金會備份。
